台灣高等法院刑事判決　　　　　　　　　　　　　　九十一年度上易字第四三三號
　　上　訴　人
　　即　被　告　乙○○
右上訴人因侵占案件，不服台灣板橋地方法院九十年度易字第三九二八號，中華民國
九十一年一月十七日第一審判決（起訴案號：台灣板橋地方法院檢察署九十年度偵字
第一三四二八號），提起上訴，本院判決如左：
    主  文
原判決撤銷。
乙○○連續意圖為自己不法之所有，而侵占對於業務上所持有之物，處有期徒刑捌月
，緩刑參年。
    事  實
一、乙○○原係臺北縣中和市○○路○段一一二號一樓「萊爾富便利商店」臺北縣板
    和店店員，負責保管店內財物及販售商品，詎任職期間，竟基於意圖為自己不法
    所有之概括犯意，自民國八十九年十月中旬間某日起至九十年三月二日止，以利
    用交接班時監視錄影機暫停監看空檔之期間，下手將店內現金及待售之飲料、口
    香糖、光碟片與雜誌等商品攜出花用之方式，先後將業務上所持有之財物侵占入
    己多次，總計侵占金額及價額合約為新臺幣（下同）十二萬元；嗣經前開便利商
    店店長甲○○盤點查覺有異，乙○○允諾分期賠償後，因乙○○除交還所侵占之
    電玩雜誌二本外，迄未遵期償付分文，而為甲○○報警究辦。
二、案經甲○○訴由臺北縣警察局中和分局報請臺灣板橋地方法院檢察署檢察官偵查
    起訴。
    理      由
一、右揭事實，迭據被告乙○○於警訊及偵審時坦承不諱，核與告訴人甲○○指訴情
    節相符（見偵查卷第三頁、第二十九頁反面及原審九十一年一月三日審判筆錄）
    ，復有贓物認領保管收據及被告於九十年三月十二日與九十年三月二十九日承認
    侵占所簽立之和解書二份存卷可資佐證，足認其自白侵占屬實。本案事證已明，
    被告犯行堪予認定。
二、核被告乙○○所為，係犯刑法第三百三十六條第二項之業務侵占罪。被告先後多
    次犯行間，時間緊接，所犯罪名與構成要件相同，顯係基於概括犯意反覆實施，
    為連續犯，應依刑法第五十六條規定論以一罪，並加重其刑。原審予以被告論罪
    科刑，固非無見，惟查，本案所侵占之金額，已據被告於本案審理時自承係十二
    萬元，核與告訴人所稱遭被告侵占十二萬元之情相符，原判決逕認為五萬元，即
    與事實不符。被告上訴意旨，認原判決量刑過重，就原審法院適法範圍裁量權之
    行使為爭執，雖無理由，惟原判決既有可議，應由本院將原判決撤銷改判。爰審
    酌被告年輕力壯，本可期其自食其力，不貪取非分之財，詎其竟反乎期待，恣意
    將業務上持有之財貨侵占入己，既視誠信及職業道德如無物，亦不知尊重他人財
    產權益，甚為可訾，應予非難，兼衡其所用手段、行為起訖時間及所歷期間長短
    、所生實害，以及犯後雖供認無隱，但迄未償付被害人分文等一切情狀，量處如
    主文所示之刑，資為懲儆。末查，被告前未曾受有期徒刑以上刑之宣告，此有本
    院被告全國前案紀錄表附卷可稽，經此起訴審判後，當能知所警惕，信無再犯之
    虞，告訴人亦表示宥恕其犯行，本院認所宣告之刑以暫不執行為適當，爰併諭知
    緩刑三年，以策自新。
據上論斷，應依刑事訴訟法第三百六十九條第一項前段、第三百六十四條、第二百九
十九條第一項前段，刑法第五十六條、第三百三十六條第二項、第七十四條第一款，
罰金罰鍰提高標準條例第一條前段，判決如主文。
本案經檢察官王安明到庭執行職務
中      華      民      國    九十一    年      三      月    二十八日
                        台灣高等法院刑事第七庭
                            審判長法  官  吳  啟  民
                                  法  官  施  俊  堯
                                  法  官  蘇  隆  惠
右正本證明與原本無異。
不得上訴。
                                  書記官  周  素  秋
中      華      民      國     九十一   年      三      月     二十八   日
※附錄本案論罪科刑全部條文※
中華民國刑法第三百三十六條：
對於公務上或因公益所持有之物，犯前條第一項之罪者，處一年以上七年以下有期徒
刑，得併科五千元以下罰金。
對於業務上所持有之物，犯前條第一項之罪者，處六月以上五年以下有期徒刑，得併
科三千元以下罰金。
前二項之未遂犯罰之。
